【裁判字號】    89,易,52
【裁判日期】    890128
【裁判案由】    毀棄損壞
【裁判全文】
臺灣嘉義地方法院刑事判決                            八十九年度易字第五二號
    公  訴  人  臺灣嘉義地方法院檢察署檢察官
    被      告  甲○○
                乙○○
右列被告因毀棄損壞案件，經檢察官提起公訴（八十八年度偵字第六六六一號、八十
八年度調偵字第八號），本院判決如左：
    主  文
甲○○共同毀棄、損壞他人之玻璃櫥、碗、盤、麵攤車及調味料容器，足以生損害於
他人，處拘役參拾日，如易科罰金，以參佰元折算壹日。
乙○○共同毀棄、損壞他人之玻璃櫥、碗、盤、麵攤車及調味料容器，足以生損害於
他人，累犯，處拘役伍拾日，如易科罰金，以參佰元折算壹日。
    事  實
一、乙○○曾於民國八十三年間因重利案件，經臺灣高等院臺南高分院判處有期徒刑
    八月確定在案，並於八十四年九月二十五日送監執行，指揮書執畢日期為八十五
    年五月十八日。仍不知悔改，夥同甲○○於民國八十八年九月一日凌晨三時三十
    分許，到嘉義市○○路三十五巷二號丁○○經營之飲食攤，尋訪丁○○之子丙○○（起訴書誤植為黃進國），當索債未遇，二人竟基於共同毀棄、損壞之犯意，
    推由甲○○出手毀棄、損壞丁○○所有之玻璃櫥、碗、盤、麵攤車及調味料容器
    等物，致生損害於丁○○。
二、案經丁○○訴由臺灣嘉義地方法院檢察署檢察官偵查起訴。
    理  由
一、訊之被告乙○○矢口否認有何右揭毀棄、損壞之犯行，辯稱：伊只有拿東西丟小
    狗，並沒有毀棄、損壞被害人丁○○之東西云云。惟查右揭事實業據被告甲○○
    於本院審理中坦承不諱，核與被害人丁○○於警訊中所指訴之情節相符。參酌，
    被告乙○○既係與被告甲○○一同前往索債，既使其未動手毀棄、損壞被害人之
    東西，惟其既消極放任同行被告甲○○毀棄、損壞被害人丁○○所有之玻璃櫥、
    碗、盤、麵攤車及調味料容器等物，且未積極加以勸阻，事後再空言辯稱：不是
    伊動手的云云，顯係事後諉責之詞，不足採信。本件事證明確，被告犯行堪予認
    定。
二、核被告二人所為，均係犯刑法第三百五十四條之毀損罪。被告二人就上開犯行間
    ，有犯意聯絡及行為分擔，均為共同正犯。末查被告乙○○曾於民國八十三年間
    因重利案件，臺灣高等院臺南高分院判處有期徒刑八月確定在案，並於八十四年
    九月二十五日送監執行，指揮書執畢日期為八十五年五月十八日，此有臺灣嘉義
    地方法院檢察署被告乙○○刑案資料查註紀錄表一份附卷可憑，茲於執行完畢後
    五年以內再犯有期徒刑以上之本罪為累犯，應依刑法第四十七條規定加重其刑。
    爰分別審酌被告二人之素行資料、智識程度、犯罪之動機、目的、手段、所生危
    害及犯後態度等一切情狀，分別量處如主文所示之刑，並均依法諭知易科罰金之
    折算標準，以資懲儆。
據上論斷，應依刑事訴訟法第二百九十九條第一項前段、刑法第二十八條、第三百五
十四條、第四十一條、第四十七條、罰金罰鍰提高標準條例第一條前段、第二條，判
決如主文。
本案經檢察官廖家陽到庭執行職務
中    華    民    國      八十九      年      一      月      二十八  日
                                      臺灣嘉義地方法院刑事第三庭
                                          法  官    蕭    道    隆
右正本證明與原本無異。
如不服本判決，應於判決送達後十日內，向本院提出上訴狀。
中    華    民    國      八十九      年      一      月      二十八  日
                                          書記官    胡    祥    生
附錄法條
刑法第三百五十四條
毀棄、損壞前二條以外之他人之物或致令不堪用，足以生損害於公眾或他人者，處二
年以下有期徒刑、拘役或五百元以下罰金。


司法院資訊處製作；財團法人民間司法改革基金會備份。
